臺灣高等法院臺中分院刑事判決　　　　　　　　　　九十三年度上重訴字第二六號
　　上　訴　人
　　即　被　告　甲○○
　　選任辯護人　蔡宏隆律師
右上訴人因違反毒品危害防制條例案件，不服臺灣南投地方法院九十三年度訴字第八
號中華民國九十三年四月十六日第一審判決（起訴案號：臺灣南投地方法院檢察署九
十二年度偵字第一九六六、二五二三號），提起上訴，本院判決如左：
    主　　  文
原判決關於販賣第一級毒品部分撤銷。
甲○○共同連續販賣第一級毒品，處有期徒刑拾參年。因販賣第一級毒品所得之新台
幣貳拾萬壹仟元沒收，如全部或一部不能沒收時，以其財產抵償之。
    事實及理由
一、犯罪事實：
    甲○○與其配偶戴慶明（綽號為「高明」，業經臺灣南投地方法院以九十二年度
    訴字第二四九號判處無期徒刑，現上訴由本院審理中）基於共同意圖營利販賣第
    一級毒品海洛因之概括犯意聯絡，先自姓名年籍不詳者處，以不詳價格販入第一
    級毒品海洛因，再自民國九十年十二月間某日起至九十一年十月間某日止，以自
    備之0000000000號及其他不詳號碼行動電話，或以實際會面之方式，
    接受欲購買毒品之人洽購毒品，二人共同連續在南投縣名間鄉○街村○○街七七
    巷十八號住處及其住處附近等處所，以每小包新臺幣（下同）五百元至三千元不
    等之代價（依不同重量而定），將第一級毒品海洛因販賣予Ａ２三次、Ａ３二十
    次、Ａ４多次、Ａ５一、二十次、Ａ６七次（Ａ２、Ａ３、Ａ４、Ａ５、Ａ６之
    真實姓名、年籍資料均詳卷；詳細時間、地點、金額則詳如附表所示）及乙○○
    二十次，販賣所得共計二十萬一千元。嗣因戴慶明另利用乙○○（業經臺灣南投
    地方法院以九十二年度訴字第一八二號判決判處有期徒刑八年，嗣經本院以九十
    二年度上訴字第二一六四號判決駁回上訴確定）無資力購買毒品及積欠戴慶明債
    務無力償還之機會，而與乙○○基於共同販賣第一級毒品海洛因之犯意聯絡，由
    戴慶明於九十一年十二月六日上午，交付數量不明之第一級毒品海洛因予乙○○
    ，欲由乙○○轉交予向戴慶明洽購海洛因之人，戴慶明並告知乙○○，如有人來
    電稱係「阿清」介紹者，方可出售毒品，至九十一年十二月九日十五時三十分許
    乙○○為警逮捕，並扣得戴慶明交付乙○○所賣剩之第一級毒品海洛因二十六包
    （合計淨重三點五○公克，包裝重六點四九公克），因而循線查知上情。
二、程序方面：
    按證人已由法官合法訊問，且於訊問時予當事人詰問之機會，其陳述明確別無訊
    問之必要者，不得再行傳喚，刑事訴訟法第一百九十六條定有明文，本件證人Ａ
    ２、Ａ３、Ａ４、Ａ５、Ａ６於原審均經傳喚到庭作證，並於訊問時予當事人詰
    問之機會，且其等陳述明確別無訊問之必要，被告上訴後猶聲請傳喚，應無必要
    ；又證人乙○○、Ａ２、Ａ３、Ａ４、Ａ５、Ａ６於本案偵查中經檢察官發交警
    方訊問所製作之偵訊筆錄，警方訊畢後既經移送檢察官複訊，並由檢察官引用為
    偵訊內容，則該警方所製作之偵訊筆錄中證人所為之陳述，已成為檢察官所訊問
    內容之一部分，自與證人於偵查中向檢察官所為陳述之證據能力相同，除顯有不
    可信之情況者外，仍得為證據，被告及其辯護人並未提出上開證據有何顯有不可
    信情況之事證，即逕行聲請勘驗該警訊筆錄，亦核無必要，先此敘明。
三、認定犯罪事實所憑證據和理由：
  (1)上訴人即被告甲○○（下稱被告）坦承與戴慶明為夫妻關係，兩人同住於南投縣
    名間鄉○街村○○街七七巷十八號住處，且有被告全戶戶籍謄本一份在卷可參。
  (2)秘密證人Ａ２、Ａ３、Ａ４、Ａ５、Ａ６及乙○○於偵、審中所指述被告與戴慶
    明有共同販賣第一級毒品海洛因等情。
  (3)證人乙○○被訴案件扣得之白粉二十六包（即戴慶明提供乙○○販賣者）送請法
    務部調查局鑑驗，認均含第一級毒品海洛因之成分（合計淨重三點五○公克，包
    裝重六點四九公克），亦有該局九十二年二月七日調科壹字第九七○○○一八九
    八號鑑定通知書附卷可參（見該案四五七九號偵查卷第一二○頁）。而乙○○因
    替戴慶明販賣第一級毒品海洛因，經台灣南投地方法院以九十二年度訴字第一八
    二號判決判處有期徒刑八年，嗣經本院以九十二年度上訴字第二一六四號判決駁
    回上訴確定，有上開二份判決在卷可稽。
四、對於被告辯解本院的判斷：
    訊據被告矢口否認有何前揭犯行，辯稱：伊雖曾和戴慶明一同外出過，但並沒有
    和戴慶明一同販賣毒品，也沒過問戴慶明的事，伊只是在家帶小孩云云。經查：
  (1)被告與戴慶明共同連續販賣第一級毒品海洛因之犯行，業據秘密證人Ａ２於偵查
    中證稱：「我於九十一年五月起至七月底止向戴慶明購買一級毒品海洛因，前後
    共買過三次，每次約三千元不等，聯絡方式都是以公共電話打給戴慶明的行動電
    話」、「打電話給他（戴慶明），他開車出來，每次他老婆都坐旁邊，我錢給他
    ，他再將毒品給我，交易地點在華山附近」、「（問：提示甲○○口卡照片，是
    否為戴的妻子？）是」、「都是由戴慶明駕車，他太太坐在前右駕駛座，所以我
    們毒品交易時，他太太都知道」、「（問：現今警方提供甲○○之影像照片供你
    指認，請你確認是否就是相片之人於你向戴慶明購買毒品海洛因時，陪同在場之
    人？）就是這個人沒錯」（見九十二年度偵字第四一六號卷(一)第一四九頁背面、
    第一五○頁、第一三九頁背面、第一四○頁）、Ａ３於偵查中證稱：「我於九十
    一年四月起至八月止向戴慶明購買毒品海洛因，前後共購買過二十次左右，每次
    約二、三千元不等，總共購買金額為五、六萬元，聯絡方式都是以公共電話或我
    的手機打給高明的行動電話」、「我先打電話給他（戴慶明），交貨地點由他決
    定，他開車來，車內另坐一名女性，我將錢給他，他搖下車窗，我錢是交給女生
    ，戴將毒品交給那位女生，那女生再把毒品交給我」（見九十二年偵字第四一六
    號卷(一)第一四二頁背面、第一五○頁背面）、Ａ４於偵查中證稱：「我從九十年
    七月左右開始跟他買海洛因，次數太多次，我不記得了」、「每次都以公共電話
    打給戴慶明的行動電話」、「每次約一至三千元不等」、「交易毒品時戴慶明的
    太太都在場」、「（問：警方人員提供甲○○之影像相片供你指認，請你確認是
    否就是相片之人，於你購買毒品時陪同戴慶明在場之人？）我確定就是相片之人
    於我購買毒品時在場之人」、「我向戴慶明購買毒品時，每次都是由戴慶明開車
    載甲○○至約定處所交易毒品，有時毒品是戴慶明交給我的，有時是甲○○交給
    我的」、「我先打電話給他（戴慶明），他開車跟他老婆一起出來交貨，交易地
    點則在華山或他家附近，地點由他選」、「（提示戴慶明口卡及前開彩色照片）
    問：此人是否為戴？（提示戴慶明妻子口卡）是否他太太？）是。是」（見九十
    二年偵字第四一六號卷(一)第一四五頁背面、第一四六頁、第一五一頁背面）、於
    原審時證稱：「我是向一個叫阿明的人買的，一起來有一個女的，我聽他叫她阿
    美」、Ａ５於偵查中證稱：「（問：現本分局提示之戴慶明及甲○○是否為你所
    說之綽號『高明』男子及其太太？）就是他們二人沒錯」、「我於九十一年六、
  七月間開始向他們夫妻購買，每次購買五百元至一千元不等，剛開始是打電話約
    定」、「約買一、二十次以上」、「由戴某駕福特深色自小客車載其妻一同前來
    ，我都將錢交給戴某並由戴某將海洛因拿給我，後來買多次後彼此均熟識，他們
    夫妻就叫我直接到名間鄉○○路其妻娘家購買，到他們家夫妻二人都在場，我都
    將錢拿給甲○○，李某拿錢後進入屋內約四、五分鐘，再走出來拿海洛因給我」
    、「（問：他太太是否也有幫忙？）曾經有幾次都是他太太拿給我」（見九十二
    年偵字第四一六號卷(二)第四九頁、第六四頁背面）、Ａ６於偵查中證稱：「約在
    九十一年初開始跟他（戴慶明）買海洛因，約買七、八次，每次買一千元」、「
    我先前所施用之毒品是向戴慶明及甲○○夫妻購買的，前後總共向他們夫妻購買
    七、八次，每次都是以電話聯絡，大部分是戴慶明拿給我，但有一、二次是甲○
    ○拿給我」、「（問：他太太（甲○○）是否有參與販賣？）有時是他太太拿毒
    品給我」（見九十二年偵字第四一六號卷(二)第五八、六七頁）、於原審中證稱：
    「（問：甲○○是否有交付毒品給你？）有，在她家附近」、「我把錢交給戴慶
    明，甲○○就把毒品拿給我，地點是在她家附近」、證人乙○○於偵查中證稱：
    「三個月（指九十一年十月起）來買過的次數超過二十次，每次五百元或是一千
    元，最初都是直接到其（戴慶明）華山住址買」（見九十二年偵字第四一六號卷
    (一)第一六頁），原審中證稱：「（問：向戴慶明買過多少次毒品？）約二十幾次
    ，都去他岳父家（華山街七七巷十八號）」、「（問：買毒品時，有無看過甲○
    ○？）有，他們是夫妻」、「毒品都是戴慶明交給我，錢也是他收的，被告（甲
    ○○）有在場」等語明確。徵諸上開證人所證被告及戴慶明與人交易毒品之習慣
    （包括交易地點、與戴慶明一同前往、戴慶明所駕車輛等）均大致相同，又分別
    經檢察官、原審傳喚到庭作證，當無可能恰巧同時誤認或均甘冒觸犯偽證罪責之
    風險而聯合誣指被告有販賣第一級毒品海洛因之犯行；再證人Ａ２、Ａ４、Ａ５
    於偵查中均曾證稱：交易之地點均在南投縣名間鄉○○○○街一帶，亦與被告、
    戴慶明及被告之母劉玉霞前述之共同戶籍地址南投縣名間鄉○○街七七巷十八號
    相吻合，亦足證證人所言非虛。
  (2)證人乙○○於另案被告戴慶明審理時證稱：「0000000000號電話是被
    告他們在用的，不知道是被告在用，還是被告太太（即甲○○）所用，電話戶頭
    是誰伊不清楚，但是確定是他們所用，伊都是用這支電話與被告聯絡」等語（見
    臺灣南投地方法院九十二年度訴字第二四九號卷第一八四、四八四頁），且00
    00000000號門號登記使用人劉玉霞係戴慶明之岳母（參前述戶籍謄本）
    ，帳單地址南投縣名間鄉○○街七七巷十八號亦係戴慶明之戶籍地址，有遠傳電
    信股份有限公司傳真回函一份可據（見臺灣南投地方法院九十二年度訴字第二四
    九號卷第八七頁），另上開0000000000號與乙○○所用000000
    0000號門號間，於九十一年十二月七日至同月九日十六時十六分均有頻繁之
    通信往來紀錄，有通聯紀錄在卷可考（見九十二年度偵字第四一六號卷(一)第四九
    至六七頁），證人乙○○亦證稱：伊被抓（即九十一年十二月九日十五時三十分
    許）之後戴慶明有打電話給伊（即同日十六時十六分之通聯紀錄），是警察接到
    的，伊沒有接到，因為警察有去戴慶明家搜索過，而戴慶明口音很特別，警察知
    道就是戴慶明打的等情（見臺灣南投地方法院九十二年度訴字第二四九號卷第一
    八五頁），業經原審調取臺灣南投地方法院九十二年度訴字第二四九號卷核閱無
    訛，有上開判決影本一份附原審卷可稽，足認證人乙○○上開證詞應非子虛。
  (3)證人Ａ２雖於原審審理時表示戴慶明並非賣其毒品之「高明」云云，惟其於九十
    二年二月十七日偵查中經檢察官提示另案被告戴慶明於同年一月十六日在臺灣南
    投地方法院檢察署拍攝之彩色照片（見九十二年度偵字第四一六號卷(一)第七六頁
    ），即明確表示該人即係賣伊毒品之人，經提示被告之口卡照片，亦表示該人即
    係戴慶明之妻，希望不要再傳喚伊出庭等語（見同上卷第一四九頁背面、第一五
    ○頁），有上開筆錄在卷可證，復於原審審理中證稱：「（問：戴慶明有在地檢
    署拍過照，在地檢署偵訊時，當天有拿戴慶明彩色照片，甲○○口卡照片讓你指
    認，你都說是，為何現在說不是？）相片看就是，出庭時看就不是」等語，是證
    人Ａ２前開於原審審理中所為翻異之證詞，應係畏懼其真實身分因出庭應訊遭洩
    露或識破有遭被告報復之虞始為迴護之詞，其於偵查中之證詞應較堪採信。證人
    Ａ３於原審審理中另證稱：不能確定與戴慶明共同販毒者是否為被告，惟其證稱
    ：「（車上）有小孩，不知道是幾個，有聽到小孩子的聲音」等語，核與被告自
    承其有二個小孩一節相符，且被告與戴慶明既為夫妻，復查無證據顯示戴慶明尚
    有其他親密女友，則前述證人Ａ３所述戴慶明販毒時車內之女子，應係被告無疑
    。按告訴人、證人之陳述有部分前後不符，或相互間有所歧異時，究竟何者為可
    採，法院仍得本其自由心證予以斟酌，非謂一有不符或矛盾，即應認其全部均為
    不可採信；尤其關於行為動機、手段及結果等之細節方面，告訴人之指陳，難免
    故予以誇大，證人之證言，有時亦有予渲染之可能，然其基本事實之陳述，若果
    與真實性無礙時，則仍非不得予以採信（最高法院七十四年台上一五九九號判例
    意旨參照），證人Ａ３雖就被告之小孩年紀證稱約四、五、六歲與被告陳述之國
    小三、四年級不盡相符，然證人Ａ３於向被告與戴慶明購買海洛因之時間為九十
    一年四月間，距其於原審出庭作證時已將近二年，是兩者所陳已相差無幾，況此
    部分乃係證人Ａ３之憶測之詞，尚難為被告有利事實之認定；另證人乙○○於本
    院審理中雖證稱：「（辯護人問：所謂被告有在場是何意？）毒品戴慶明因為都
    是在他家裏交給我，因都在他家裏交付毒品及金錢，所以被告大部分都有在場」
    、「（辯護人問：你與戴慶明為毒品交易時，被告有無跟你談及毒品價格或收受
    販賣毒品金錢或交付毒品之事宜？）沒有」等語，惟證人乙○○向戴慶明購買毒
    品海洛因之時，被告既都在場目睹，以被告與戴慶明係夫妻之親密關係，又曾共
    同販賣毒品海洛因予Ａ２、Ａ３、Ａ４、Ａ５、Ａ６等情相互以觀，被告對於戴
    慶明販賣毒品海洛因予乙○○應無不知之理，且與戴慶明間應亦有犯意之聯絡，
    證人乙○○此部分之證述，應係迴護被告之詞，不足採信。又雖上開證人對於向
    被告購買毒品之時間、次數等細節，或有於警詢、偵查中及審理時有前後供述不
    一之情況，惟此或係因時間經過而淡忘，或係有誤記情事，然其等既對於曾向被
    告及戴慶明購買海洛因一節指述歷歷，自難以其等證詞前後有些許不符，即認全
    不可採。
  (4)此外，邇來政府查緝毒品之施用或販賣執法甚嚴，使海洛因等毒品均益趨量微價
    高，販賣者率有暴利可圖；又販賣毒品者，非可公然為之，亦無公定之價格，不
    論任何包裝，均可任意分裝增減分量，而每次買賣之價量，亦可能隨時依雙方間
    之關係深淺、資力、需求量及對行情之認知、來源是否充裕、查緝是否嚴緊，購
    買者被查獲時供述購買對象之可能性風險之評估等，因而異其標準，並機動調整
    ，非可一概而論，販賣之利得除經坦承犯行或價量俱臻明確外，委難察得實情，
    販賣之人從價差或量差中牟利方式雖異，其意圖營利之非法販賣行為則一。本案
    被告自始否認販賣海洛因之犯行，致無法查得被告販賣之實際利得為何，惟參酌
    我國對於販賣毒品之處罰嚴峻，苟無相當利潤可圖，被告豈有甘冒重典，而偕同
    其配偶戴慶明多次販賣毒品海洛因之理，顯見被告確有營利之意圖甚明。從而，
    本件事證明確，被告右揭犯行已堪認定。
五、撤銷改判的理由：
  (1)撤銷原判決的理由：
    被告共同連續販售毒品海洛因之行為依前述認定及原判決附表所載係自九十年
    十二月間某日起至九十一年十月間某日止，惟其事實欄卻載為自九十年七月間某
    日起至九十一年十月間某日止，其事實認定與理由所載有不符之處。原判決認
    定被告販賣海洛因之時間、次數、方式及販毒所得金額之依據，未於判決理由中
    明確敘明，尚有未洽被告販賣第一級毒品海洛因情狀尚有可憫之處（詳如後述
    ），原審未斟酌依刑法第五十九條規定予以減刑，亦有未洽。
  (2)自為判決的論罪科刑理由：
    按海洛因係毒品危害防制條例第二條第二項第一款所列之第一級毒品，被告所
      為，係觸犯毒品危害防制條例第四條第一項之販賣第一級毒品罪。被告因販賣
      而持有第一級毒品海洛因之低度行為，為販賣之高度行為所吸收，不另論罪。
      被告與戴慶明間，互有犯意聯絡與行為分擔，均為共同正犯。被告先後多次販
      賣第一級毒品之犯行，時間緊接，犯罪構成要件相同，顯係基於概括之犯意反
      覆為之，應依連續犯之規定論以一罪，惟因販賣第一級毒品罪之法定刑為死刑
      或無期徒刑，依法均不得加重。又被告販賣第一級毒品海洛因之次數、金額雖
      非微少，但係因受其配偶戴慶明影響始共同販賣毒品予他人吸食，且購買毒品
      之人亦多係與戴慶明洽談購毒事宜，被告僅係有時陪同在旁收錢或協助交付毒
      品，參予販毒情節較輕，且非因其行為而促使毒品大量蔓延，倘科以法定最低
      刑度，猶嫌過重，衡其犯罪情狀，如科處無期徒刑在客觀上足以引起一般同情
      ，爰依刑法第五十九條規定，酌量減輕其刑。
    審酌被告販賣第一級毒品海洛因之期間、次數、金額，及販毒行為對社會治安
      所生之影響，暨被告犯後仍然飾詞否認犯行，絲毫未見悔改之意等一切情狀，
      量處被告有期徒刑十三年，以示懲儆。
    次按犯毒品危害防制條例第四條之罪者，因犯罪所得之財物，沒收之，如全部
      或一部不能沒收時，追徵其價額或以其財產抵償之，同條例第十九條第一項定
      有明文。經查，上開向被告及戴慶明購買海洛因之證人乙○○、Ａ２、Ａ３、
      Ａ４、Ａ５、Ａ６所證購買之次數、頻率、金額，均依最有利於被告之原則計
      算被告販賣毒品所得（詳如附表所示），被告因販賣第一級毒品海洛因之犯罪
      所得合計為二十萬一千元，應依前開法條之規定宣告沒收，如全部或一部不能
      沒收時，則以其財產抵償之。
六、不另為無罪判決部分：
  (1)公訴意旨另指：被告與其配偶戴慶明基於共同意圖營利販賣毒品之概括犯意聯絡
    ，於九十年七月間某日起至九十一年十月間，以0000000000（用戶名
    稱為吳政倫）、0000000000行動電話或實際會面等接受欲購毒品者，
    洽購毒品之方式，連續在南投縣名間鄉○街村○○街七七巷十八號住處等處，以
    每小包五百元至一千元不等之代價（依不同重量、毒品種類而定），將第一級毒
    品海洛因販賣予蔡志成約十次、Ａ１多次，因認被告此部分亦涉犯毒品危害防制
    條例第四條第一項之販賣第一級毒品罪嫌。
  (2)公訴意旨認被告有上開部分犯行，係以證人蔡志成、吳政倫、Ａ１於警偵訊中之
    證詞，及證人吳政倫證稱0000000000號行動電話門號係交予戴慶明使
    用云云，證人Ａ１使用0000000000號及0000000000行動電
    話門號，均與戴慶明所使用之門號0000000000號有往來紀錄；且證人
    吳政倫於偵訊時證稱：伊未受到刑求等語及戴慶明所使用之門號0000000
    000號電話，經常利用之基地台，係位於南投縣名間鄉○○街華山巷三十五號
    頂樓，與被告之住所，有相鄰之地緣關係等情，為其主要論據。訊據被告則堅詞
    否認有上開犯行，辯稱：伊並未販賣毒品予蔡志成、吳政倫及Ａ１，00000
    00000門號亦非伊使用等語。經查：證人蔡志成雖於警詢中曾證稱：伊於
    九十一年九月間，經人介紹曾向綽號「高明」之男子及其妻購買海洛因施用云云
    （見九十二年度偵字第四一六號卷(二)第二八頁），惟證人蔡志成於原審證稱：「
    （問：毒品向何人購買？）向蔡正育買的」、「（問：提示偵字第二五二三號卷
    第十三頁，偵查中為何當初會這樣講？）是因為警察要我這樣講，原本我送勒戒
    就可以，警察說如果我不講要跟我送戒治」、「（問：為何會供出戴慶明是賣毒
    品？）因為警察說要送我去戒治，我沒有去過高明他家」、「當天是因持有毒品
    被查獲，我當天有製作二份筆錄，另一份是蔡正育的筆錄」等語，經原審調閱另
    案臺灣南投地方法院檢察署九十二年度偵字第一九一六號（蔡正育被訴案件）偵
    查卷中證人蔡志成於九十二年五月二十七日所作之筆錄，蔡志成當時及九十二年
    四月三日確有證稱曾向陳志明、吳鳳蘋、蔡正育購買毒品海洛因等情，且蔡正育
    於其上開被訴販賣毒品案件中亦坦承曾於九十二年三月間販賣毒品海洛因予蔡志
    成一節，亦有台灣南投地方法院九十二年度訴字第四二八號刑事判決一份在卷足
    核，是證人蔡志成上開於原審中所為之證述並非全無可信，其警詢時之證詞復無
    較可信之特別情況，自難遽認被告確有販賣海洛因予蔡志成。0000000
    000號行動電話登記使用人為吳政倫，帳單地址為吳政倫之戶籍所在南投縣名
    間鄉○街村○○街三十四號，租用起迄日期為自九十一年十一月十二日起至九十
    二年七月五日止，有台灣大哥大股份有限公司雙向通聯資料查詢單在卷可稽（見
    原審卷第八三頁）。而證人吳政倫前於九十二年一月七日十時十九分許，曾因接
    獲吳昭蓉行動電話，表示欲購買第一級毒品海洛因（吳昭蓉所使用之門號為00
    00000000號行動電話，吳政倫則使用0000000000號行動電話
    ），而於九十二年一月七日十八時許，向綽號「昌傑」、真實姓名不詳之成年男
    子以四千元之價格購得第一級毒品海洛因三小包，再於同日二十二時三十分許，
    在其南投縣名間鄉○街村○○街三十四號住處，依原價（無營利意圖）將第一級
    毒品海洛因二小包（分別為一千元、二千元各一小包），以三千元之價格，轉讓
    予吳昭蓉，嗣為接獲線報埋伏之員警當場查獲，並扣得吳昭蓉丟棄於地上之上開
    第一級毒品海洛因二小包，另自吳政倫身上起出第一級毒品海洛因一小包（三小
    包合計淨重○點六九公克，包裝重一點○三公克），並扣得吳政倫轉讓第一級毒
    品所得三千元及0000000000號、0000000000號行動電話二
    支等情，業經原審調閱吳政倫先前被訴轉讓第一級毒品案件判決（台灣南投地方
    法院九十二年度訴字第一○三號）查核屬實，是0000000000號行動電
    話於九十二年一月七日確係由吳政倫所使用。再觀諸0000000000號行
    動電話之通聯紀錄，該門號於九十二年一月七日與吳昭蓉所使用之000000
    0000號行動電話聯絡時，所使用之手機序號為0000000000000
    00號，於九十二年一月三日、四日、五日多次與證人Ａ１使用之000000
    0000號、0000000000號行動電話聯絡所使用之手機序號亦為00
    0000000000000號（見九十二年度偵字第四一六號卷(一)第八九至一
    ○二頁），是證人吳政倫是否確曾將0000000000號門號晶片交予戴慶
    明使用、證人Ａ１撥打0000000000號門號聯絡購買毒品之對象是否確
    為戴慶明，誠有可疑；且吳政倫住所位於南投縣名間鄉○街村○○街三十四號，
    所使用之基地台位置亦為南投縣名間鄉○○街華山巷三十五號頂樓，自難以00
    00000000號門號經常利用之基地台係位於南投縣名間鄉○○街華山巷三
    十五號頂樓，與戴慶明之住所，有相鄰之地緣關係，即認戴慶明或被告確有使用
    該門號與證人Ａ１等人聯絡販賣毒品事宜。是證人吳政倫於偵查中證稱：伊有將
    0000000000號行動電話門號卡片交予戴慶明云云，是否可信，既有可
    疑，其證詞已非無瑕疵可指，本院亦查無其他證據足認其於警詢及偵查中所言較
    為可信，亦查無確切證據顯示0000000000號行動電話為戴慶明所使用
    者，則證人Ａ１於偵查中證稱：伊曾以0000000000號及000000
    0000號行動電話門號，撥打0000000000號行動電話向戴慶明購買
    毒品云云，亦難以憑信，另證人Ａ１雖曾於偵查中證稱：伊曾以0000000
    000號及0000000000號行動電話門號，撥打戴慶明所使用之000
    0000000號行動電話購買毒品云云，惟依證人Ａ１上開所述，尚難認此部
    分被告與戴慶明有何犯意之聯絡及行為之分擔，而認被告有何販賣第二級毒品之
    犯行。公訴人認被告有多次直接販賣海洛因予Ａ１之犯行，自無法證明。綜上
    所述，上開被告直接販賣第一級毒品海洛因予證人蔡志成、Ａ１之事實並無法證
    明，然此部分因與前述論罪科刑部分有裁判上一罪關係，故不另為無罪之判決。
七、適用的法律：
  (1)刑事訴訟法第三百六十九條第一項前段、第三百六十四條、第二百九十九條第一
    項前段。
  (2)毒品危害防制條例第四條第一項、第十九條第一項，刑法第十一條前段、第二十
    八條、第五十六條、第五十九條。
中      華      民      國    九十三    年      九      月     十四     日
                臺灣高等法院臺中分院刑事第九庭
                                          審判長法　官  陳　筱　珮
                                                法　官  趙　春　碧
                                                法　官　張　國　忠
右正本證明與原本無異。
如不服本判決應於收受送達後十日內向本院提出上訴書狀，其未敘述上訴之理由者並
得於提起上訴後十日內向本院補提理由書（均須按他造當事人之人數附繕本）。
                                                書記官  林  玉　惠
中      華      民      國　    九十三   年     　九      月    十五　  日
附錄法條：
毒品危害防制條例第四條第一項：
製造、運輸、販賣第一級毒品者，處死刑或無期徒刑；處無期徒刑者，得併科新台幣
一千萬元以下罰金。
毒品危害防制條例第十九條第一項：
犯第四條至第九條、第十二條、第十三條或第十四條第一項、第二項之罪者，其供犯
罪所用或因犯罪所得財物，均沒收之，如全部或一部不能沒收時，追徵其價額或以其
財產抵償之。
附表
┌──┬───┬───────────┬──────────┬──────┐
│編號│買毒人│交易時間、聯絡方式    │交易次數、金額、地點│備        註│
│    │      │                      │／被告販賣毒品所得（│            │
│    │      │                      │依最有利於被告之原則│            │
│    │      │                      │計算）              │            │
├──┼───┼───────────┼──────────┼──────┤
│一  │Ａ４  │九十年七月間至九十一年│購買次數多，約二、三│參南投地院九│
│    │      │七月十六日止，以電話聯│天就買一次，每次一至│十二年度訴字│
│    │      │絡                    │三千元；交易地點在華│第二四九號刑│
│    │      │                      │山或戴慶明住處附近，│事判決及該案│
│    │      │                      │戴慶明會開車載他太太│一審卷第二五│
│    │      │                      │一起過來            │八頁        │
│    │      │                      ├──────────┤            │
│    │      │                      │販賣毒品所得：十二萬│            │
│    │      │         │元（以每月十次、每次│            │
│    │      │                      │一千元、期間一年計算│            │
│    │      │                      │）                  │            │
├──┼───┼───────────┼──────────┼──────┤
│二  │Ａ６  │九十一年年初，以不詳電│買過七、八次，一次一│            │
│    │      │話聯絡                │千元；在戴慶明家附近│            │
│    │      │                      ├──────────┤            │
│    │      │                      │販賣毒品所得：七千元│            │
│    │      │                      │（以七次計算）      │            │
├──┼───┼───────────┼──────────┼──────┤
│三  │Ａ３  │九十一年四月起至同年八│買過二十次左右，每次│            │
│    │      │月間止，以公共電話或手│約二、三千元，總共購│            │
│    │      │機撥打戴慶明之手機聯絡│買金額為五、六萬元，│            │
│    │      │                      │戴慶明都會載一名女子│            │
│    │      │                      │前來交易            │            │
│    │      │                      ├──────────┤            │
│    │      │                      │販賣毒品所得：五萬元│            │
│    │      │                      │（以最有利計算）    │            │
├──┼───┼───────────┼──────────┼──────┤
│四  │Ａ２  │九十一年五、六月開始至│計買三次，每次約三千│            │
│    │      │同年七月底止，以公共電│元；以電話約定交易地│            │
│    │      │話聯絡                │點                  │            │
│    │      │                      ├──────────┤            │
│    │      │                      │販賣毒品所得：九千元│            │
├──┼───┼───────────┼──────────┼──────┤
│五  │Ａ５  │九十一年七月至九十一年│計買一、二十次，每次│            │
│    │      │十月止，以電話撥打戴慶│五百元或一千元；交易│            │
│    │      │明手機聯絡            │地點在名間鄉華山附近│            │
│    │      │                      │，有在戴慶明家附近，│            │
│    │      │                      │戴慶明開福特、綠色車│            │
│    │      │                      │子，車上有二個人，另│            │
│    │      │                      │一個應該是女生      │            │
│    │      │                      ├──────────┤            │
│    │      │                      │販賣毒品所得：五千元│            │
│    │      │                      │（以十次、每次五百元│            │
│    │      │                      │計算）              │            │
├──┼───┼───────────┼──────────┼──────┤
│六  │乙○○│九十一年十月初        │次數超過二十次，每次│            │
│    │      │                      │五百元或一千元，至戴│            │
│    │      │                      │慶明家中買 │            │
│    │      │                      ├──────────┤            │
│    │      │                      │販賣毒品所得：一萬元│            │
│    │      │                      │（以二十次、每次五百│            │
│    │      │                      │元計算）            │            │
├──┴───┴───────────┼──────────┴──────┤
│   小計甲○○與戴慶明販賣毒品所得   │二十萬一千元                      │
└──────────────────┴─────────────────┘
                                                                    Ｒ
